臺灣橋頭地方法院刑事裁定　
111年度聲字第481號
聲  請  人  臺灣橋頭地方檢察署檢察官
受  刑  人  謝耀天



上列聲請人因受刑人數罪併罰有二裁判以上，聲請定其應執行之
刑（111年度執聲字第322號），本院裁定如下：
    主  文
謝耀天所犯如附表所示之罪，所處如附表所示之刑，應執行有期
徒刑貳年肆月，如易科罰金，以新臺幣壹仟元折算壹日。
    理  由
一、聲請意旨略以：受刑人謝耀天因違反毒品危害防制條例等9
    罪，先後經判決確定如附表，應依刑法第50條、第53條及第
    51條第5款，定其應執行之刑，爰依刑事訴訟法第477條第1
    項聲請裁定等語。
二、按裁判確定前犯數罪者，併合處罰之；數罪併罰，有二裁判
    以上者，依第51條之規定，定其應執行之刑；宣告多數有期
    徒刑者，於各刑中之最長期以上，各刑合併之刑期以下，定
    其刑期，但不得逾30年，刑法第50條第1項前段、第53條、
    第51條第5款分別定有明文。另數罪併罰，應依分別宣告其
    罪之刑為基礎，定其應執行刑，此觀刑法第51條規定自明，
    故一裁判宣告數罪之刑，雖曾經定其執行刑，但如再與其他
    裁判宣告之刑定其執行刑時，前定之執行刑當然失效，仍應
    以其各罪宣告之刑為基礎，定其應執行刑。至法律上屬於自
    由裁量事項，尚非概無法律性之拘束，在法律上有其外部界
    限及內部界限。前者法律之具體規定，使法院得以具體選擇
    為適當裁判，此為自由裁量之外部界限。後者法院為自由裁
    量時，應考量法律之目的，法律秩序之理念所在，此為自由
    裁量之內部界限。法院為裁判時，二者均不得有所踰越。在
    數罪併罰而有二裁判以上，應定其應執行刑之案件，法院所
    為刑之酌定，固屬自由裁量事項，然對於法律之內、外部界
    限，仍均應受其拘束（最高法院91年度台非字第32號、92年
    度台非字第187號判決意旨參照）。
三、查受刑人所犯如附表所示之罪，業經臺灣高雄地方法院（下
    稱高雄地院）及本院先後判處如附表所示之刑，並於如附表
    所示之日期分別確定在案，有臺灣高等法院被告前案紀錄表
    及各該刑事判決各1份在卷可稽。茲檢察官聲請定其應執行
    刑，本院審核受刑人所犯如附表所示之罪，均係於附表編號
    4所示判決確定日期前為之，從而，檢察官向犯罪事實最後
    判決之法院即本院聲請定其應執行之刑，本院審核認為正當
    ，應予准許。復受刑人所犯如附表編號1至4所示之罪，前經
    高雄地院以109年度訴字第44、347號判決應執行有期徒刑1
    年確定；附表編號5、8所示之罪，前經高雄地院以110年度
    聲字第370號裁定應執行有期徒刑7月確定，有前開臺灣高等
    法院被告前案紀錄表及各該刑事裁判各1份在卷可憑，參照
    前揭說明，受刑人既有如附表所示之罪應定其應執行之刑，
    則上開所定應執行之刑即當然失效，本院自可更定如附表所
    示之罪應執行之刑。而本院定其應執行之刑不得逾越刑法第
    51條第5款所定外部界限，即不得重於附表編號1至9所示9罪
    之宣告刑總和（即有期徒刑3年），亦應受內部界限拘束，
    即不得重於上開所定應執行之刑及其餘所示宣告刑之總合（
    即有期徒刑2年7月），並衡酌受刑人所犯如附表所示各罪之
    犯罪類型、侵害法益、行為態樣、手段、動機，暨整體犯罪
    非難評價、實現整體刑法目的、刑罰經濟功能、對被告施以
    矯正之必要性等情綜合判斷，爰就受刑人所犯如附表所示之
    罪，定其應執行之刑如主文所示，並諭知易科罰金之折算標
    準。
據上論斷，依刑事訴訟法第477條第1項，刑法第50條第1項前段
、第53條、第51條第5款、第41條第1項前段、第8項，裁定如主
文。
中　　華　　民　　國　　111 　年　　5 　　月　　16　　日
                  刑事第五庭    法　官  徐右家
以上正本證明與原本無異。
如不服本裁定，應於送達後5日內，向本院提出抗告狀。
中　　華　　民　　國　　111 　年　　5 　　月　　16　　日
                                書記官  周素秋
附表：
編    號            1           2          3 罪    名  毒品危害防制條例 毒品危害防制條例 毒品危害防制條例 宣 告 刑  有期徒刑5月 有期徒刑5月 有期徒刑2月 犯    罪 日    期  108年4月初某日 108年5月初某日 108年9月21日  最 後 事 實 審 法院 高雄地院 高雄地院 高雄地院  案號 109年度訴字第44、347號 109年度訴字第44、347號 109年度訴字第44、347號  判決 日期 109年10月6日 109年10月6日 109年10月6日 確定 判 決 法院 高雄地院 高雄地院 高雄地院  案號 109年度訴字第44、347號 109年度訴字第44、347號 109年度訴字第44、347號  判決 確定 日期 110年3月2日 110年3月2日 110年3月2日 是否為得易科罰金之案件  是 是 是 備    註  臺灣高雄地方檢察署 110年度執字第2404號 臺灣高雄地方檢察署 110年度執字第2404號 臺灣高雄地方檢察署 110年度執字第2404號   編號1至4所示之罪應執行有期徒刑1年。   

編    號           4          5          6 罪    名  毒品危害防制條例 毒品危害防制條例 毒品危害防制條例 宣 告 刑  有期徒刑4月 有期徒刑4月 有期徒刑4月 犯    罪 日    期  109年3月18日 109年4月6日 109年4月24日14時0分回溯72小時內某時 （檢察官聲請書誤載為109年4月24日） 最 後 事 實 審 法院 高雄地院 高雄地院 臺灣橋頭地方法院  案號 109年度訴字第44、347號 109年度簡字第3237號 109年度簡字第2539號  判決 日期 109年10月6日 109年10月16日 109年12月25日 確定 判 決 法院 高雄地院 高雄地院 臺灣橋頭地方法院  案號 109年度訴字第44、347號 109年度簡字第3237號 109年度簡字第2539號  判決 確定 日期 110年3月2日 109年12月4日 110年2月9日 是否為得易科罰金之案件  是 是 是 備    註  臺灣高雄地方檢察署 110年度執字第2404號 臺灣高雄地方檢察署 110年度執字第271號 臺灣橋頭地方檢察署 110年度執字第1189號   編號1至4所示之罪應執 行有期徒刑1年。 編號5、8所示之罪應執行有期徒刑7月。  

編    號           7          8          9 罪    名  毒品危害防制條例 毒品危害防制條例 毒品危害防制條例 宣 告 刑  有期徒刑4月 有期徒刑4月 有期徒刑4月 犯    罪 日    期  109年10月29日 109年3月31日 109年11月3日15時20分回溯72小時內某時 最 後 事 實 審 法院 高雄地院 高雄地院 臺灣橋頭地方法院  案號 109年度簡字第4297號 109年度簡上字第267號 110年度簡字第1205號  判決 日期 109年12月28日 109年12月29日 110年9月16日 確定 判 決 法院 高雄地院 高雄地院 臺灣橋頭地方法院  案號 109年度簡字第4297號 109年度簡上字第267號 110年度簡字第1205號  判決 確定 日期 110年2月10日 109年12月29日 110年11月29日 是否為得易科罰金之案件  是 是 是 備    註  臺灣高雄地方檢察署 110年度執字第1726號 臺灣高雄地方檢察署 110年度執字第1005號 臺灣橋頭地方檢察署 110年度執字第4601號    編號5、8所示之罪應執行有期徒刑7月。